【裁判字號】    97,聲再,123
【裁判日期】    970919
【裁判案由】    恐嚇取財
【裁判全文】
臺灣高等法院高雄分院刑事裁定         97年度聲再字第123號
再審聲請人
即受判決人    甲○○
上列聲請人因恐嚇取財案件，對於本院97年度上易字第381 號中
華民國97年7 月17日確定判決（起訴案案號：臺灣高雄地方法院
檢察署96年度偵字第27724號），聲請再審，本院裁定如下：
    主  文
再審之聲請駁回。
    理  由
一、本件聲請意旨略以：(一)一審法官於準備程序之不爭執事項內
    有關「確有向告訴人要錢，確實有提到說立委選舉期間不希
    望增建被拆除或是暴料」等語，係扭曲聲請人意思，雖聲請
    人於該庭有簽字，但聲請人於審閱筆錄時，遭法官轉移焦點
    訊問，未予聲請人靜思細看之時間，以致於忽略部分證詞，
    而未要求更正，若因此判聲請人有罪，已違反證據原則；(二)
    聲請人曾具函向高雄市政府工務局陳情，該函文足證聲請人
    並不希望告訴人之房屋因被舉發而遭拆除或新聞媒體爆料，
    乃一貫之善意，確定判決卻認定聲請人所為「足使人心生畏
    怖」，而為聲請人有罪判決，可見二審法院對於聲請人所提
    出之關鍵證據漏未審酌；(三)聲請人已明確舉證94年初到94年
    5 月，全無就診紀錄，之後舊疾復發，就診頻繁，應可證明
    與告訴人長期施工之傷害有因果關係，聲請人主觀上係為請
    求損害賠償，並無不法所有之意圖，確定判決認係「宿疾」
    而否定聲請人受傷害之事實，顯有不公，應屬未為斟酌；(四)
    聲請人曾提出前妻之藥袋，袋上記載憂鬱症，告訴人亦自承
    會吵到大樓的人，且聲請人於告訴人證述完畢後亦3 度表示
    於公於私就抵消了等語，足證聲請人確曾經向告訴人表示受
    到損害及求償之情事，是該藥袋應為聲請人及家人精神受損
    之佐證，惟於言詞辯論時，法官卻說：「你已經有附前妻的
    身心診斷書，這些就不用講了」，法官此語與事實不符，因
    聲請人未曾提出前妻之身心診斷書，因此一、二審判決不備
    理由，亦屬漏未審酌，為此提起本件再審之聲請云云。
二、按不得上訴於第三審法院之案件，除前條（即刑事訴訟法第
    420 條）規定外，其經第二審確定之有罪判決，如就足生影
    響於判決之重要證據漏未審酌者，亦得為受判決人之利益，
    聲請再審，刑事訴訟法第421 條固定有明文。惟所謂重要證
    據漏未審酌，須該證據足以影響於原判決事實之認定者為限
    ，亦即該證據須有影響性，並以該證據已於審理時提出而被
    捨棄不用，而判決內未敘明其捨棄之理由者始足當之，如該
    項證據資料對原判決事實之認定並無重要之關係，縱予審酌
    亦未必能推翻原判決依其他證據資料對事實所為之認定，或
    業經法院審酌且已敘明其取捨之理由，或未經於偵查或審判
    中提出，嗣於判決確定後始發見之證據者，均不包括在內。
三、經查：(一)依聲請人所提出之原審法院準備程序譯文所載，聲
    請人確自承「我是有打過比方，現在媒體和民意代表他們都
    很勤於問政，但是我不希望這麼做，而且我是不希望他的房
    屋被舉發，會被拆掉受損害，我當中有舉過這個例子，但我
    的意思是不希望這麼做」、「（你是說你在談判的過程裡面
    ，你跟他說你不希望他的房屋被舉發，或是被新聞媒體爆料
    ？）是的」、「（是這樣的意思？）是的」、「（在談判當
    時，現在媒體和民意代表他們都很勤於問政，這樣子對嗎？
    ）是的」等語，有聲請人所提出之譯文在卷可憑，是原確定
    判決並無扭曲聲請人之原意，難謂原確定判決就上開譯文有
    漏未審酌之處；(二)姑不論聲請人於94年12月18日致高雄市政
    府工務局政風室之書函除表示：「高捷弊案已使天怒人怨，
    如今民智已開，媒體興盛，貴局相關人員如此不作為，不依
    法行政，本人深感憤概！如此牽延，一旦必須拆除，造成屋
    主更大之損，甚或因此違成其鄰居之防火、防震等意外損失
    ，貴局該當何罪？」等語外，同時亦函稱：「94年11月24日
    本人電詢蔡分隊長為何未見行動？」、「94年11月29日仍未
    見行動，本人電貴室告知上情，詢問為何不執行拆除，並表
    示要看看政風室會怎麼做？」等語，並以副本副知各媒體，
    有聲請人所提出之信函及高雄市政府工務局政風室95年1 月
    6 日95高市工政二字第0030號書函在卷可憑（見原審卷第
    34-3 5頁），聲請人聲稱：其不希望告訴人之房屋因被舉發
    而遭拆除或新聞媒體爆料云云，核與事實不符，是聲請人於
    原審法院所提出之上開書函雖未經原確定判決予以審酌，惟
    縱經審酌亦不足以影響於原判決事實之認定；(三)經本院調取
    原確定判決之全部卷證查閱結果，聲請人於原審法院及本院
    前審均未曾提出前妻之藥袋，且未曾主張其前妻因告訴人違
    法施工，造成身心不適而欲向告訴人請求損害賠償之任何相
    關陳述，亦未提出其前妻之相關診斷證明書，是縱有該藥袋
    或診斷證明書存在，惟既未經聲請人於審判中提出，則原確
    定判決未予說明及取捨，亦屬當然之理，不能謂原確定判決
    有未漏未審酌之情事；(四)原確定判決已於理由欄內說明經調
    取聲請人於臺中榮民總醫院、國軍左營醫院等就診病歷等資
    料，固足以證明聲請人於94年5 月21日之後，有多次因頭痛
    前往就診之紀錄，惟不能證明所患焦慮、憂鬱等疾病與告訴
    人施工有任何關聯性，而認聲請人所持「其主觀上係為請求
    損害賠償而無不法所有之意圖」之辯解，並無可採，是亦無
    聲請人所主張漏未審酌之情事。綜上所述，本件聲請人所舉
    聲請再審之理由，核與上引法條所定無一相符，應認為無再
    審理由，爰依同法第434 條第1 項，裁定如主文。
中    華    民    國    97    年    9     月    19    日
                  刑事第四庭    審判長法  官 蕭權閔
                                      法  官 陳吉雄
                                      法  官 李嘉興
以上正本證明與原本無異。
不得抗告。
中    華    民    國    97    年    9     月    19    日
                                      書記官 郭榮芳


司法院資訊處製作；財團法人民間司法改革基金會備份。
